臺灣臺北地方法院民事裁定
109年度訴字第7520號
原      告  高絲旅股份有限公司（已決議解散）

法定代理人  
即  清算人  吳逸軒律師
訴訟代理人  劉宛甄律師
複  代理人  丁銓佑律師
被      告  許祐寧  
            鄭濬偉  
            李晟綱  
共      同
訴訟代理人  謝政翰律師
複  代理人  林宗諺律師
被      告  張易新  

訴訟代理人  林梅玉律師
追加  被告  台北日記股份有限公司（已決議解散）



法定代理人  
即  清算人  顏瑞成律師
上列當事人間請求確認股東會決議無效事件，本院裁定如下：
    主  文
本件應再開言詞辯論，並指定於民國一百一十二年一月十三日上
午九時三十分在本院民事第二十六法庭行言詞辯論。
    理  由
一、按法院於言詞辯論終結後，宣示裁判前，如有必要得命再開
    辯論，民事訴訟法第210 條定有明文。
二、本件前經言詞辯論終結，因有下列事項尚待補正，有再開辯
    論之必要，爰命再開言詞辯論如主文所示。另兩造應於民國
    112 年1 月5 日前，提出民事陳報狀說明下列事項（其中㈠
    僅原告說明，㈢僅被告張易新說明即可），如就目前提及之
    事實有其餘法律攻防應一併提出，並將繕本自送對造，自留
    回證：
　㈠原告訴之聲明關於確認被告張易新所持被告台北日記股份有
    限公司（下稱台北日記公司）股份股數是否仍維持為274 萬
    7,300 股，或更為不爭執事實所載63萬3,000 股？
　㈡就爭執事實㈠「被告許祐寧等人所持被告台北日記公司股
    票（下稱系爭股票）是否為偽造，與公司法第162 條第1 項
    要式規定不符，故均非股東？」一事，因原告書狀曾提及：
    被告台北日記公司未曾就「印製紙本股票」之重大事項召開
    董事會及股東會，該等股票應屬偽造等內容（見本院卷一第
    195 頁、第222 頁），故請補充說明下列事宜：
　⒈被告台北日記公司106 年6 月15日修訂之章程第6 條規定：
    「本公司之資本額未達中央主管機關所定之一定數額得不發
    行股票，必要時仍得經董事會決議發行之。本公司發行之股
    票概為記名式由董事三人以上簽名或蓋章，經依法簽證後發
    行之」（見被告台北日記公司登記案卷二）。
　⒉據上，系爭股票之發行有無經董事會決議，或僅為訴外人徐
    豪雄自行決定所為，若尚有其餘證據，應一併提出？倘未經
    董事會決議，因此委由利安達平和聯合會計師事務所、合作
    金庫商業銀行股份有限公司辦理印製簽證之系爭股票效力為
    何？又是否對系爭股票所列股權之轉讓有所影響？
　㈢被告張易新所陳現持有被告台北日記公司63萬3,000 股之取
    得時點、原因為何？是否為原訴外人賴明珠於108 年4 月25
    日向被告張易新買賣所得（見臺灣臺北地方檢察署109 年度
    他字第10171 號卷第178 頁）？如是，現取回所有之原因為
    何？
三、爰依首揭規定，裁定如主文。
中　　華　　民　　國　 111　　年　　12　　月　　16　　日
                  民事第三庭  法　官　黃鈺純
以上正本係照原本作成。
本裁定不得抗告。
中　　華　　民　　國　 111　　年　　12　　月　　16　　日
                              書記官  施盈如